臺灣彰化地方法院刑事判決             100年度訴字第1241號
公  訴  人  臺灣彰化地方法院檢察署檢察官
被      告  李鴻志
上列被告因違反毒品危害防制條例案件，經檢察官提起公訴（10
0 年度毒偵字第1511、1571、1636號），被告於準備程序進行中
，就被訴事實為有罪之陳述，經本院合議庭裁定由受命法官獨任
進行簡式審判程序，判決如下：
    主  文
李鴻志犯如附表所示之罪，各處如附表所示之刑。應執行有期徒
刑壹年陸月，扣案之海洛因拾陸包（驗餘合計淨重陸點壹陸捌
公克、含分裝袋拾陸個）及甲基安非他命壹包（驗餘淨重貳點陸
玖肆肆公克、含分裝袋壹個），均沒收銷燬之。
    犯罪事實及理由
壹、程序事項：
    本件經被告於準備程序期日為有罪之陳述，經受命法官告知
    簡式審判程序之旨，並聽取當事人之意見後，本院認無不得
    或不宜改依簡式審判程序進行之處，爰依刑事訴訟法第273
    條之1 第1 項，裁定由受命法官獨任進行簡式審判程序，則
    依據刑事訴訟法第273 條之2 、同法第159 條第2 項之規定
    ，不適用傳聞法則有關限制證據能力之相關規定；並得依同
    法第310 條之2 之準用同法第454 條之規定製作略式判決書
    ，依法僅需記載犯罪事實、證據名稱及應適用之法條，並得
    以簡略方式為之，合先敘明。
貳、實體事項：
一、構成犯罪事實：
    李鴻志前於民國92年間因施用毒品案件，經本院裁定送觀察
    、勒戒後，認無繼續施用毒品之傾向，94年3 月10日執行完
    畢釋放，並由臺灣彰化地方法院檢察署檢察官以94年度毒偵
    緝字第53號為不起訴處分確定。而其於上揭觀察勒戒執行完
    畢釋放後五年內之95年間再因施用毒品案件，經本院以96年
    度訴字第126 號判處有期徒刑7 月，案經上訴，嗣因臺灣高
    等法院臺中分院以96年度上訴字第1258號判決上訴駁回確定
    （下稱甲案）。另於96年間因竊盜案件，經本院96年度彰簡
    字第80號判處有期徒刑3 月確定（下稱乙案）；又於94年間
    因偽造文書案件經本院以94年度訴字第970 號判處有期徒刑
    2 月確定，緩刑2 年，後遭撤銷緩刑（下稱丙案），嗣經中
    華民國九十六年罪犯減刑條例施行，就甲、乙、丙案分別減
    為有期徒刑3 月又15日、1 月又15日、1 月，甲、乙二案合
    併定應執行有期徒刑4 月，再與丙案接續執行，97年9 月28
    日縮刑期滿執行完畢。復於96年間因施用毒品案件，經本院
    以96年度訴字第1644號判決判處減為有期徒刑4 月、4 月，
    合併應執行有期徒刑7 月確定，嗣與上揭甲、乙案合併定其
    應執刑有期徒刑11月，97年9 月28日縮刑期滿甫執行完畢（
    構成累犯）。猶不知戒除毒癮，復基於施用第一級毒品海洛
    因及第二級毒品甲基安非他命之犯意，分別為下列行為：
  (一)於100 年7 月20日下午1 時許，在其位於彰化縣鹿港鎮○○
    里○○路○ 段239 巷2 弄8 號住處，以將第一級毒品海洛因
    及第二級毒品甲基安非他命混合摻水置入針筒內注射血管之
    方式，施用第一級毒品海洛因及第二級毒品甲基安非他命1
    次。嗣於同日下午5 時50分許，在彰化縣鹿港鎮○○里○○
    路與慶安街口為警攔檢查獲，當場扣得第一級毒品海洛因10
    包（驗餘合計淨重4.00公克、含分裝袋10個），經採集其尿
    液送驗，結果呈毒品可待因、嗎啡、安非他命及甲基安非他
    命陽性反應，而悉上情。
  (二)於100 年7 月29日下午5 時30分許，在同上住處，以將第一
    級毒品海洛因摻水置入針筒中注射身體之方式，施用第一級
    毒品海洛因1 次。另於100 年7 月28日下午10時許在同上住
    處，以將第二級毒品甲基安非他命置於玻璃球吸食器內點火
    燒烤，吸食其產生煙霧之方式，施用第二級毒品甲基安非他
    命1 次。嗣於100 年7 月29日下午5 時40分許，在彰化縣鹿
    港鎮○○里○○路○ 段239 巷20號前之空地為警查獲，當場
    扣得第一級毒品海洛因2 包（驗餘合計淨重0.4583公克、含
    分裝袋2 個），經採集其尿液送驗，結果呈毒品可待因、嗎
    啡、安非他命及甲基安非他命陽性反應，始悉此情。
  (三)於100 年8 月5 日上午8 時許，在同上住處，先以將第一級
    毒品海洛因摻水置入針筒注射身體之方式，施用第一級毒品
    海洛因1 次；繼之以將第二級毒品甲基安非他命置於玻璃球
    吸食器內點火燒烤，吸食其產生煙霧之方式，施用第二級毒
    品甲基安非他命1 次。嗣於同日下午3 時40分許，在彰化縣
    和美鎮道○路318 號前空地為警查獲，當場扣得第一級毒品
    海洛因4 包（驗餘合計淨重1.71公克、含分裝袋4 個）及第
    二級毒品甲基安非他命1 包（驗餘淨重2.6944公克、含分裝
    袋1 個），經採集其尿液送驗，結果呈毒品可待因、嗎啡、
    安非他命及甲基安非他命陽性反應，方知前情。
二、認定犯罪事實所憑之證據名稱：
  (一)彰化縣警察局鹿港分局委託檢驗尿液代號與真實姓名對照表
    （檢體編號：Ｚ000000000000 號、100 年7 月20日採尿）、
    彰化縣警察局鹿港分局委託檢驗尿液代號與真實姓名對照表
    （檢體編號：Ｚ000000000000 號、100 年7 月29日採尿）、
    彰化縣警察局鹿港分局委託檢驗尿液代號與真實姓名對照表
    （檢體編號：D-199 號、100 年8 月5 日採尿）：足知送驗
    尿液均為被告李鴻志所親自排放。
  (二)詮昕科技股份有限公司100 年8 月1 日濫用藥物尿液檢驗報
    告（原樣編號：Ｚ000000000000號、報告編號：00000000 號
    ）：檢出有安非他命、甲基安非他命、可待因及嗎啡陽性反
    應（安非他命檢出濃度為742ng/ml、甲基安非他命檢出濃度
    為18801ng/ml、可待因檢出濃度為14499ng/ml、嗎啡檢出濃
    度為135621ng/ml ）、詮昕科技股份有限公司100 年8 月15
    日濫用藥物尿液檢驗報告（原樣編號：Ｚ000000000000 號、
    報告編號：00000000號）：檢出有安非他命、甲基安非他命
    、可待因及嗎啡陽性反應（安非他命檢出濃度為953ng/ml、
    甲基安非他命檢出濃度為15255ng/ml、可待因檢出濃度為11
    686ng/ml、嗎啡檢出濃度為69858ng/ml），及詮昕科技股份
    有限公司100 年8 月22日濫用藥物尿液檢驗報告（原樣編號
    ：D-199 號、報告編號：00000000號）：檢出有安非他命、
    甲基安非他命、可待因及嗎啡陽性反應（安非他命檢出濃度
    為1965ng/ml 、甲基安非他命檢出濃度為34310ng/ml、可待
    因檢出濃度為16771ng/ml、嗎啡檢出濃度為107911ng/ml ）
    。
  (三)彰化縣警察局鹿港分局搜索扣押筆錄（100 年7 月20日執行
    搜索）、鹿港分局草港派出所扣押物品目錄表、查獲現場照
    片、彰化縣警察局鹿港分局查獲毒品危害防制條例毒品初步
    檢驗報告單、彰化縣警察局鹿港分局扣押物品清單。
  (四)法務部調查局濫用藥物實驗室100 年8 月15日調科壹字第10
    023018050 號鑑定書：送驗粉末檢品10包檢出含第一級毒品
    海洛因成分（驗餘合計淨重4.00公克，含分裝袋10個）。
  (五)彰化縣警察局鹿港分局搜索扣押筆錄（100 年7 月29日執行
    搜索）、鹿港分局扣押物品目錄表、彰化縣警察局鹿港分局
    查獲毒品危害防制條例毒品初步檢驗報告單、查獲現場照片
    、彰化縣警察局鹿港分局扣押物品清單。
  (六)行政院衛生署草屯療養院100 年8 月12日草療鑑字第100080
    0077號鑑定書：送驗白色粉末2 包檢出含第一級毒品海洛因
    成分（驗餘合計淨重0.4583公克，含分裝袋2個）。
  (七)彰化縣警察局鹿港分局搜索扣押筆錄（100 年8 月5 日執行
    搜索）、鹿港分局扣押物品目錄表、彰化縣警察局鹿港分局
    查獲毒品危害防制條例毒品初步檢驗報告單、查獲現場照片
    、彰化縣警察局鹿港分局扣押物品清單。
  (八)法務部調查局濫用藥物實驗室100 年8 月30日調科壹字第10
    023019210 號鑑定書：送驗塊狀、粉末檢品共4 包檢出含第
    一級毒品海洛因成分（驗餘合計淨重1.71公克，含分裝袋4
    個）。
  (九)憲兵司令部刑事鑑識中心100 年9 月22日函所附之鑑定書：
    送驗顆粒1 包檢出含甲基安非他命成分（驗餘淨重2.6944公
    克，含分裝袋1 個）。
  (十)扣案之海洛因共16包及甲基安非他命1包。
  (十一)臺灣高等法院被告前案紀錄表、刑案資料查註紀錄表、全國
    施用毒品案件紀錄表、受觀察勒戒人毒品及前科紀錄簡列表
    、矯正簡表。
  (十二)被告之自白。
三、論罪科刑之理由：
  (一)按海洛因、甲基安非他命分別為毒品危害防制條例第2 條第
    2 項第1 款、第2 款所定之第一級、第二級毒品，不得非法
    持有、施用。核被告李鴻志所為，係犯毒品危害防制條例第
    10條第1 項之施用第一級毒品罪，及同條第2 項之施用第二
    級毒品罪。
  (二)被告於100 年7 月29日為警採尿時點回溯前4 日內之某時點
    ，在不詳地點，以不詳方式，施用第二級毒品甲基安非他命
    之精確時間，已於本院準備程序時供述明確，起訴書記載被
    告於100 年7 月29日採尿前回溯前4 日內某時點施用甲基安
    非他命之時間、地點、方式均不詳，似有未洽，附此敘明。
  (三)又被告施用毒品而同時持有海洛因及甲基安非他命之行為，
    為施用之高度行為所吸收，不另論罪。
  (四)被告於犯罪事實欄一(一)所載之時間、地點，以將海洛因及甲
    基安非他命混合摻水置入針筒內注射血管之方式而同時施用
    ，係以一行為同時施用第一級毒品海洛因及第二級毒品甲基
    安非他命行為，為想像競合犯，應依刑法第55條前段之規定
    從一重論以施用第一級毒品罪。
  (五)再被告所犯上開施用第一級毒品海洛因3 次及施用第二級毒
    品甲基安非他命2 次之5 罪間，犯意各別，罪名互異，應予
    分論併罰。
  (六)查被告有前揭犯罪事實欄所載之犯行及判決，並於97年9 月
    28日縮刑期滿甫執行完畢，業如前述，有臺灣高等法院被告
    前案紀錄表1 件在卷可參，其於5 年內故意再犯本件有期徒
    刑以上之罪，為累犯，應依刑法第47條第1 項之規定，加重
    其刑。
  (七)爰審酌被告為國中畢業，智識程度不高，沒有專長，僅因先
    前戒不掉毒品方再度施用毒品，現已積極接受美沙冬治療，
    及前有多次毒品前科，再犯本件施用毒品之罪，亟待矯治，
    其施用毒品係屬自戕行為並未損害他人，於犯罪後已深知悔
    悟並坦承犯行，同時考量施用毒品之戒癮性不高，極易一再
    施用，暨被告犯罪動機、目的及所生危害等一切情狀，分別
    量處如主文所示之刑，並合併定其應執行刑示懲。
  (八)扣案之海洛因共16包，經送驗其中粉末檢品10包檢出含第一
    級毒品海洛因成分（驗餘合計淨重4.00公克，含分裝袋10個
    ），有法務部調查局濫用藥物實驗室100 年8 月15日調科壹
    字第10023018050 號鑑定書足參；其中白色粉末2 包檢出含
    第一級毒品海洛因成分（驗餘合計淨重0.4583公克，含分裝
    袋2 個），亦有行政院衛生署草屯療養院100 年8 月12日草
    療鑑字第1000800077號鑑定書可按；其中送驗塊狀、粉末檢
    品共4 包檢出含第一級毒品海洛因成分（驗餘合計淨重1.71
    公克，含分裝袋4 個），復有法務部調查局濫用藥物實驗室
    100 年8 月30日調科壹字第10 023019210號鑑定書供參；另
    扣案甲基安非他命，送驗顆粒1 包檢出含甲基安非他命成分
    （驗餘淨重2.6944公克，含分裝袋1 個），有憲兵司令部刑
    事鑑識中心100 年9 月22日函所附之鑑定書可憑，而上揭盛
    裝毒品之分裝袋使用後沾染毒品無法徹底析離，實務上也不
    可能先將分裝袋洗淨後，單獨將該分裝袋諭知沒收，故扣案
    海洛因、甲基安非他命及其分裝袋，均應依毒品危害防制條
    例第18條第1 項前段之規定宣告沒收銷燬之。
四、應適用之法律：
  (一)刑事訴訟法第273 條之1 第1 項、第299 條第1 項前段、第
    310 條之2 、第454 條。
  (二)毒品危害防制條例第10條第1 項、第2 項、第18條第1 項前
    段，刑法第11條、第47條第1 項、第55條前段、第51條第5
    款。
本案經檢察官葉柏岳到庭執行職務。
中    華    民    國  100     年    10    月    26    日
                  刑事第五庭    法  官  李淑惠
  附表：
┌──┬────────────┬───────────────┐
│編號│犯罪事實略述            │所犯罪名及處罰                │
├──┼────────────┼───────────────┤
│ 1  │於100 年7 月20日下午1 時│李鴻志施用第一級毒品，累犯，處│
│    │許施用第一級毒品海洛因及│有期徒刑拾月。扣案之海洛因拾包│
│    │第二級毒品甲基安非他命1 │（驗餘合計淨重肆公克、含分裝袋│
│    │次。                    │拾個）沒收銷燬之。            │
├──┼────────────┼───────────────┤
│ 2  │於100 年7 月29日下午5 時│李鴻志施用第一級毒品，累犯，處│                                     │
│    │30分許施用第一級毒品海洛│有期徒刑捌月。扣案之海洛因貳包│
│    │因1次。                 │（驗餘合計淨重零點肆伍捌公克│
│    │                        │、含分裝袋貳個）沒收銷燬之。  │
├──┼────────────┼───────────────┤
│ 3  │於100 年7 月28日下午10時│李鴻志施用第二級毒品，累犯，處│
│    │許施用第二級毒品甲基安非│有期徒刑月。                │
│    │他命1次。               │                              │
├──┼────────────┼───────────────┤
│ 4  │於100 年8 月5 日上午8 時│李鴻志施用第一級毒品，累犯，處│                                     │
│    │許施用第一級毒品海洛因1 │有期徒刑捌月。扣案之海洛因肆包│
│    │次。                    │（驗餘合計淨重壹點柒壹公克、含│
│    │                        │分裝袋肆個）沒收銷燬之。      │
├──┼────────────┼───────────────┤
│ 5  │於100 年8 月5 日上午8 時│李鴻志施用第二級毒品，累犯，處│
│    │許施用第二級毒品甲基安非│有期徒刑月。扣案之甲基安非他│
│    │他命1 次。              │命壹包（驗餘淨重貳點陸玖肆肆公│
│    │                        │克、含分裝袋壹個）沒收銷燬之。│
└──┴────────────┴───────────────┘
以上正本證明與原本無異。
如不服本判決應於收受判決後10日內向本院提出上訴書狀，並
應敘述具體理由。其未敘述上訴理由者，應於上訴期間屆滿後
20日內向本院補提理由書(均須按他造當事人之人數附繕本)
「切勿逕送上級法院」。
中    華    民    國   100    年    10    月    26    日
                                書記官  張清秀
附錄論罪科刑法條全文
毒品危害防制條例第10條
施用第一級毒品者，處 6 月以上 5 年以下有期徒刑。
施用第二級毒品者，處 3 年以下有期徒刑。